【裁判字號】    92,交聲,1290
【裁判日期】    921128
【裁判案由】    違反道路交通管理處罰條例聲明異議
【裁判全文】
臺灣臺北地方法院交通事件裁定                  九十二年度交聲字第一二九○號
    異  議  人
    即受處分人  甲○○
右列受處分人因違反道路交通管理處罰條例案件，對於台北市交通事件裁決所九十二
年十月九日所為之處分（原處分：北市裁三字第裁二二—ＡＢＺ二二八六五四號），
聲明異議，本院裁定如左：
    主  文
異議駁回。
    理  由
一、按駕駛人駕駛汽車，應遵守道路交通標誌、標線、號誌之指示，道路交通安全規
    則第九十條定有明文。又按汽車駕駛人如不按遵行之方向行駛者，處新台幣（下
    同）六百元以上一千八百元以下罰鍰，並記違規點數一點，道路交通管理處罰條
    例第四十五條第一款、第六十三條第一項第一款亦規定甚明。
二、原處分機關認異議人即受處分人甲○○，於民國九十二年九月十三日下午十時十
    五分許，駕駛車牌號碼ＤＹ—○○八五號自用小客車沿台北市○○○路一二○巷
    違規西向東逆向行駛，為台北市政府警察局松山分局員警以受處分人有違反道路
    交通管理處罰條例第四十五條第一款（贅引第一項）之規定，當場掣單舉發，嗣
    受處分人於應到案日期前向原處分機關申訴，經原處分機關函請原舉發單位調查
    ，仍認受處分人有前揭違規行為，原處分機關乃依道路交通管理處罰條例第四十
    五條第一款（贅引第一項）、第六十三條第一項（漏引第一款）規定，於九十二
    年十月九日以北市裁三字第駕裁二二—ＡＢＺ二二八六五四號裁決書裁處受處分
    人罰鍰九百元並記違規點數一點。
三、訊據受處分人固不否認有於前揭路段未按遵行方向行駛之違規行為，惟辯稱：當
    日伊駕車自位於台北市○○○路一二○巷內之停車場駛出，該停車場出口處之遵
    行方向標線遭柏油鋪蓋，伊誤認該巷為雙向道即左轉行駛，遭警攔停後方知誤闖
    單行道，該地遵行方向之標線遭破壞，不應對伊為裁罰云云。經查：依卷附台北
    市政府警察局松山分局檢送到院之舉發地點路況照片及示意圖所示，當日舉發地
    點位於台北市○○○路一二○巷內，鄰近敦化北路、敦化北路一二○巷交岔路口
    ，及一二○巷、一二○巷七弄口，在前開二交岔路口處，分別設有單行道及禁止
    左轉之標誌，明確指示敦化北路一二○巷為單行道，及該單行道之遵行方向。受
    處分人將車駛入該巷內，勢必會經過前開交岔路口其中之一，若其斯時注意觀看
    當地標誌、標線設置狀況，當無不知該巷為單行道之理。況伊另於本院訊問時自
    承：當日遭舉發前，伊將車自該巷內之停車場駛出，該停車場出口處設有遵行方
    向之標誌，標示自該停車場駛出僅能右轉，伊並未查看該標誌，僅注意該出口處
    之路面並未繪有遵行方向之標線即行左轉（本院九十二年十一月十八日訊問筆錄
    參照），益證在該停車場出口處已有明確遵行方向之標示，受處分人對該標誌視
    而不見，猶指責該地交通標誌、標線設置不清，難謂有理。其以前開情詞置辯，
    要屬推諉卸責之論，並不足採。
四、綜上所述，受處分人確實於遭舉發時、地，有未依遵行方向行車之違規行為，至
    屬明確。從而原處分機關依道路交通管理處罰條例第四十五條第一款（贅引第一
    項）、第六十三條第一項（漏引第一款）及違反道路交通管理事件統一裁罰基準
    表之規定，裁處受處分人罰鍰九百元並記違規點數一點，並無違誤。本件異議為
    無理由，應予駁回。
據上論斷，依道路交通案件處理辦法第十九條，裁定如主文。
中      華      民      國      九十二      年    十一    月    廿八    日
                                      臺灣臺北地方法院交通法庭
                                          法  官  陳婷玉
右正本證明與原本無異
如不服本裁定應於送達後五日內向本院提出抗告狀
                                          書記官  陳弘文
中      華      民      國      九十二      年    十一    月    廿八    日


司法院資訊處製作；財團法人民間司法改革基金會備份。
